臺灣臺北地方法院民事裁定
111年度司字第62號
聲  請  人  財政部臺北國稅局

法定代理人  宋秀玲  



上列聲請人聲請選派相對人大江欣業有限公司清算人事件，本院
裁定如下：
    主  文
聲請駁回。
聲請程序費用由聲請人負擔。
    理  由
一、按解散之公司除因合併、分割或破產而解散外，應行清算，
    公司法第24條定有明文。又有限公司之清算，以全體股東為
    清算人；但本法或章程另有規定或經股東決議，另選清算人
    者，不在此限；不能依第79條之規定定清算人時，法院得因
    利害關係人之聲請，選派清算人；公司法第79條、第81條、
    第113條固有明文。惟清算人之職務為了結現務、收取債權
    、清償債務、分派盈餘或虧損及分派賸餘財產；清算人執行
    前項職務，有代表公司為訴訟上或訴訟外一切行為之權；並
    為公司法第84條第1項、第2項前段所明定。又清算人於執行
    清算事務之範圍內，除本法另有規定外，依民法關於委任之
    規定；報酬縱未約定，如依習慣或依委任事務之性質，應給
    與報酬者，受任人得請求報酬；民法第547條並有明文。次
    按，第13條、第14條、第15條及第17條規定之費用，關係人
    未預納者，法院應限期命其預納；逾期仍不預納者，應駁回
    其聲請。第20條及前項以外之費用，聲請人未預納者，法院
    得拒絕其聲請。非訟事件法第26條第1項、第2項亦有明定。
    是如有預納清算人報酬之必要，而聲請人未能預納者，本院
    應得拒絕其關於選派清算人之聲請。
二、聲請意旨略以：相對人大江欣業有限公司於民國110年2月28
    日經股東同意解散，然相對人公司唯一股東兼董事廖彥程已
    於110年5月2日死亡，經調閱相對人公司登記事項表，無其
    他人可行使職權，且因廖彥程之繼承人均拋棄繼承，致聲請
    人無法送達108、109年度營利事業所得稅調帳查核事件之相
    關公文書，爰依公司法第113條準用第81條規定，以利害關
    係人身份聲請為相對人選派清算人，且勿選派聲請人為清算
    人等語。
三、經查，聲請人主張上開情事，固據提出廖彥程死亡登記申請
    書資料查詢清單、繼承系統表、臺灣士林地方法院110年10
    月20日士院擎家靜110年度司繼字第1434號家事庭通知、相
    對人公司登記事項表等件為證，而信為可採。惟經本院依職
    權調閱相對人財產，相對人109年度所得僅有新臺幣10,379
    元，有稅務電子閘門財產所得調件明細表在卷可稽，故清算
    人報酬於本件選派清算人事件顯有預納之必要；又聲請人業
    已表明其未能墊付清算人報酬，亦無意願擔任相對人之清算
    人，揆諸首開非訟事件法第26條第1項、第2項之說明，本院
    應得拒絕聲請人之聲請，是本件聲請礙難准許，應予駁回。
四、依非訟事件法第21條第2項、第24條第1項，民事訴訟法第78
    條、第95條，裁定如主文。
中　　華　　民　　國　　111 　 年　　5 　 月  　27　　日
                  民事第八庭    法　官　陳威帆
以上正本係照原本作成。
本裁定不得聲明不服。
中　　華　　民　　國　　111 　年　　5 　　月　　27　　日
                                書記官　黃文芳